---
title: 'Unidad 5.2: Funciones'
author: "Rubén Muñoz"
date: "2024-01-27"
output: 
 html_document:
   fig_caption: yes
   toc: yes
   toc_depth: 3
   toc_float: yes
   css: custom.css

---

```{r setup, include=FALSE}
knitr::opts_chunk$set(echo = TRUE)
```

## **Bienvenida**

En esta lección aprenderemos de los elementos básicos de las funciones y su utilidad.

## **Funciones**  
### ¿Qué son?
En R, una función es un bloque de código diseñado para realizar una tarea específica. Puedes pensar en ellas como mini-programas para realizar ciertas operaciones. Las funciones ayudan a organizar el código, hacerlo más legible, y reutilizarlo eficientemente.
  
### **Partes de una función**
 * Nombre de la función: Es el identificador único que usas para llamar a la función.
 * Argumentos: Son los valores que se pasan a la función para que trabaje.
 * Cuerpo de la función: Es el bloque de código que realiza la tarea específica de la función.
 * Valor de retorno: Es el resultado que devuelve la función después de realizar su tarea.
 
### **Ejemplo de construcción de una función en R**
Supongamos no existe la función `mean()` por lo que queremos escribir una función que calcule el promedio de una lista de números. 

```{r}
# Definimos la función
calcular_promedio <- function(numeros) {
  suma <- sum(numeros)
  cantidad <- length(numeros)
  promedio <- suma / cantidad
  return(paste("El resultado de la suma es", promedio))
}

# Llamamos a la función con una lista de números
mi_lista <- c(4, 7, 9, 2, 6)
resultadoSuma <- calcular_promedio(mi_lista)
print(resultadoSuma)
#Comapramos con el  valor arrojado por mean()
mean(mi_lista) == resultadoSuma

```
En este ejemplo:

El nombre de la función es *calcular_promedio*.
Tiene un argumento llamado *numeros*, que espera una lista de números.
El cuerpo de la función calcula la suma de los números, cuenta cuántos números hay en la lista, calcula el promedio y lo devuelve.
La función devuelve el promedio por medio de `return()`.

```{r}
library(gapminder)
pruebaFuncion <- gapminder
nombresUnicos  <- function(data, columna) {
   columna <- as.character(columna)
   identificador <- unique(data[columna])
   
}
nombresUnicos(data = pruebaFuncion, columna = "year")
unique(pruebaFuncion$year)
```



